【裁判字號】    98,易,74
【裁判日期】    980331
【裁判案由】    竊盜
【裁判全文】
臺灣新竹地方法院刑事判決                98年度易字第74號
公  訴  人  臺灣新竹地方法院檢察署檢察官
被      告  甲○○
                    號（
上列被告因竊盜案件，經檢察官提起公訴（98年度偵字第2118號
），本院依簡式審判程序判決如下：
    主  文
甲○○於夜間侵入住宅竊盜，累犯，處有期徒刑拾月。
扣案之鑰匙壹支沒收之。
    事  實
一、甲○○前曾於民國93年間因竊盜及違反電信法案件，經本院
    於94年1 月18日以93年度訴字第438 號分別判處有期徒刑1
    年及4月 ，應執行有期徒刑1 年2 月，經臺灣高等法院於94
    年4 月29日以94年度上訴字第796 號判決上訴駁回，於94年
    5 月23日確定；又於93年間因違反毒品危害防制條例案件，
    經本院於94年3 月4 日以93年度易字第465 號判處有期徒刑
    10月，於94年3 月28日確定；又於94年間因違反毒品危害防
    制條例案件，經本院於94年6 月9 日以94年度易字第296 號
    判處有期徒刑4 月，於94年7 月11日確定；嗣上揭案件，經
    本院於94年8 月15日以94年度聲字第672 號裁定應執行有期
    徒刑2 年2 月確定，自94年3 月28日開始執行，並於95年9
    月19日假釋出監，惟嗣因違反保護管束期間應遵守事項情節
    重大，經撤銷假釋，應執行殘刑3 月又28日；其又於95年間
    因犯竊盜罪，經本院於95年12月8 日以95年度竹簡字第1327
    號判處有期徒刑3 月，於96年1 月2 日確定；又於95年間因
    犯搶奪罪及竊盜罪，經本院於96年3 月16日以96年度訴字第
    110 號就搶奪罪部分判處有期徒刑10月，竊盜罪部分判處有
    期徒刑6 月，應執行有期徒刑1 年3 月確定；嗣上揭二案件
    ，經本院於96年7 月31日以96年度聲減字第750 號裁定分別
    減為有期徒刑1 月又15日、5 月及3 月，應執行有期徒刑8
    月又15日確定；其又於95年間因違反毒品危害防制條例案件
    ，經本院於96年4 月27日以96年度易字第211 號判處有期徒
    刑4 月、4 月、4 月、4 月、及4 月，應執行有期徒刑1 年
    5 月，於96年4 月27日確定；又於96年間因犯竊盜罪，經本
    院於96年3 月27日以96年度易字第136 號判處有期徒刑8 月
    確定；又於96年間因犯竊盜罪，經本院於96年5 月9 日以96
    年度竹東簡字第59號判處有期徒刑3 月，於96年8 月27日確
    定；嗣上揭三案件，經本院於96年10月22日以96年度聲減字
    第2623號裁定減為2 月、2 月、2 月、2 月、2 月、4 月及
    1 月又15日，應執行有期徒刑1 年又15日確定。而上揭殘刑
    3 月又28日、8 月又15日及11月部分自96年3 月7 日起接續
    執行，於98年2 月7 日縮刑期滿執行完畢。
二、甲○○猶不知悔改，竟意圖為自己不法之所有，於98年2 月
    13日凌晨2 時許之夜間時分，侵入位於新竹縣竹北市○○路
    384 巷17號住宅之地下停車場，以自備鑰匙插入乙○○所有
    車牌號碼MK2－475號重型機車之電門，發動該機車，將該機
    車駛離原處而竊取該機車得手。嗣於98年3 月2 日凌晨4 時
    50分許，甲○○騎乘上揭重型機車行經新竹縣竹北市縣○○
    路時，為警當場查獲，並扣得上揭重型機車1 輛（業已發還
    ）及鑰匙1 支，
三、案經新竹縣政府警察局竹北分局報請臺灣新竹地方法院檢察
    署檢察官偵查起訴。
    理  由
一、本件被告甲○○所犯刑法第321 條第1 項第1 款之加重竊盜
    罪，非死刑、無期徒刑、最輕本刑為三年以上有期徒刑之罪
    ，被告於本院準備程序進行中，就被訴事實為有罪之陳述，
    經本院認合於刑事訴訟法第273 條之1 第1 項之規定，裁定
    進行簡式審判程序，合先敘明。
二、上開事實迭據被告甲○○坦承不諱，並經被害人乙○○於警
    詢時指述明確，且有贓物認領保管單1 份、新竹縣政府警察
    局竹北分局搜索扣押筆錄1 份、扣押物品目錄表1 份、新竹
    縣警察局車輛尋獲電腦輪入單1 份及查獲現場照片4 幀在卷
    足稽，此外，亦有鑰匙1 支扣案足資佐證，足認被告之自白
    核與事實相符而堪採信，本案事證明確，被告所為前述犯行
    堪以認定，應予依法論科。
三、核被告甲○○所為，係犯刑法第321 條第1 項第1 款之於夜
    間侵入住宅竊盜罪。又被告前曾於93年間因竊盜及違反電信
    法案件，經本院於94年1 月18日以93年度訴字第438 號分別
    判處有期徒刑1 年及4 月，應執行有期徒刑1 年2 月，經臺
    灣高等法院於94 年4月29日以94年度上訴字第796 號判決上
    訴駁回，於94年5 月23日確定；又於93年間因違反毒品危害
    防制條例案件，經本院於94年3 月4 日以93年度易字第465
    號判處有期徒刑10月，於94年3 月28日確定；又於94年間因
    違反毒品危害防制條例案件，經本院於94年6 月9 日以94年
    度易字第296 號判處有期徒刑4 月，於94年7 月11日確定；
    嗣上揭案件，經本院於94年8 月15日以94年度聲字第672 號
    裁定應執行有期徒刑2 年2 月確定，自94年3 月28日開始執
    行，並於95年9 月19日假釋出監，惟嗣因違反保護管束期間
    應遵守事項情節重大，經撤銷假釋，應執行殘刑3 月又28日
    ；其又於95年間因犯竊盜罪，經本院於95年12月8 日以95年
    度竹簡字第1327號判處有期徒刑3 月，於96年1 月2 日確定
    ；又於95年間因犯搶奪罪及竊盜罪，經本院於96年3 月16日
    以96年度訴字第110 號就搶奪罪部分判處有期徒刑10月，竊
    盜罪部分判處有期徒刑6 月，應執行有期徒刑1 年3 月確定
    ；嗣上揭二案件，經本院於96年7 月31日以96年度聲減字第
    750 號裁定分別減為有期徒刑1 月又15日、5 月及3 月，應
    執行有期徒刑8 月又15日確定；其又於95年間因違反毒品危
    害防制條例案件，經本院於96年4 月27日以96年度易字第
    211 號判處有期徒刑4 月、4 月、4 月、4 月、及4 月，應
    執行有期徒刑1 年5 月，於96年4 月27日確定；又於96年間
    因犯竊盜罪，經本院於96年3 月27日以96年度易字第136 號
    判處有期徒刑8 月確定；又於96年間因犯竊盜罪，經本院於
    96年5 月9 日以96年度竹東簡字第59號判處有期徒刑3 月，
    於96年8 月27日確定；嗣上揭三案件，經本院於96年10月22
    日以96年度聲減字第2623號裁定減為2 月、2 月、2 月、2
    月、2 月、4 月及1 月又15日，應執行有期徒刑1 年又15日
    確定。而上揭殘刑3 月又28日、8 月又15日及11月部分自96
    年3 月7 日起接續執行，於98年2 月7 日縮刑期滿執行完畢
    等情，有臺灣新竹地方法院檢察署刑案資料查註紀錄表及臺
    灣高等法院被告前案紀錄表各1 份在卷足參，其於五年以內
    故意再犯本件有期徒刑以上之罪，為累犯，應依刑法第47條
    第1 項之規定加重其刑。爰審酌被告前有多次竊盜前科，甫
    於98年2 月7 日執行完畢出監等情，已如前述，即於98年2
    月13日在為本案竊盜犯行，其正值壯年，不循正途謀財，竟
    思不勞而獲，竊取他人所有財物，不尊重他人之財產權，行
    竊之手段、竊得財物之價值、所生危害、犯後坦承犯行之態
    度，暨公訴意旨雖認應量處有期徒刑1 年2 月，並宣告於行
    之執行前令入勞動場所強制工作等語，然本院認被告為本案
    竊盜犯行之次數為一次，且犯後均能供承不諱，而被告係將
    所竊得之前述機車作為代步使用之工具，尚乏積極證據足認
    被告有何犯罪之習慣，從而本院認不諭知被告應於刑之執行
    前令入勞動處所強制工作等一切情狀，量處如主文所示之刑
    ，以示懲儆。又扣案之鑰匙1 支，為被告所有之物，且係供
    其為上揭犯行時所用之物等情，業據被告供述在卷，爰依刑
    法第38條第1 項第2 款之規定宣告沒收之。
據上論斷，應依刑事訴訟法第273 條之1 第1 項、第299 條第1
項前段，刑法第321 條第1 項第1 款、第47條第1 項、第38條第
1 項第2 款，刑法施行法第1 條之1 第1 項、第2 項前段，判決
如主文。
本案經檢察官陳玉華到庭執行職務。
中    華    民    國    98    年    3    月    31    日
                  刑事第一庭    法  官   楊惠芬
以上正本證明與原本無異。
如不服本判決應於收受本判決後10日內向本院提出上訴書狀，上
訴書狀應敘述具體理由。上訴書狀未敘述上訴理由者，應於上訴
期間屆滿後20日內補提理由書狀於本院 (均須按他造當事人之人
數附繕本 )「切勿逕送上級法院」。
中    華    民    國    98    年    3     月    31    日
                                書記官   張懿中
附錄本案論罪科刑法條：
刑法第321 條第1 項：
犯竊盜罪而有左列情形之一者，處六月以上五年以下有期徒刑：
  一  於夜間侵入住宅或有人居住之建築物、船艦或隱匿其內而
      犯之者。
  二  毀越門扇、牆垣或其他安全設備而犯之者。
  三  攜帶兇器而犯之者。
  四  結夥三人以上而犯之者。
  五  乘火災、水災或其他災害之際而犯之者。
  六  在車站或埠頭而犯之者。


司法院資訊處製作；財團法人民間司法改革基金會備份。
